【裁判字號】    97,訴,1010
【裁判日期】    970820
【裁判案由】    違反毒品危害防制條例
【裁判全文】
臺灣屏東地方法院刑事判決              97年度訴字第1010號
公  訴  人  臺灣屏東地方法院檢察署檢察官
被      告  甲○○
                  （現另案於臺灣屏東監獄竹田分監執行中）
上列被告因違反毒品危害防制條例案件，經檢察官提起公訴（97
年度毒偵字第1414號），被告於準備程序中先就被訴事實為有罪
之陳述，本院合議庭裁定改依簡式審判程序審理，判決如下：
    主  文
甲○○施用第一級毒品，累犯，處有期徒刑拾月。
    事  實
一、甲○○前因施用毒品案件，經送強制戒治後，於民國91年4
    月8 日戒治期滿，由臺灣屏東地方法院檢察署檢察官以91年
    度戒毒偵字第90號為不起訴處分確定。又因施用毒品案件，
    經臺灣屏東地方法院檢察署檢察官提起公訴並聲請強制戒治
    ，強制戒治部分於93年1 月9 日因法律修正而終結；刑責部
    分，經本院以92年度訴字第396 號判處有期徒刑10月、4 月
    ，定應執行刑為有期徒刑1 年1 月，該案經上訴後，為臺灣
    高等法院高雄分院以92年度上訴字第1773號駁回上訴確定，
    並於94年3 月26日縮刑期滿執行完畢。復因施用毒品案件，
    經本院於94年11月14日以94年度訴字第730 號判處有期徒刑
    1 年3 月、7 月，定應執行刑為有期徒刑1 年8 月確定。詎
    其猶不知悔改，復基於施用第一級毒品海洛因之犯意，於97
    年5 月27日20時許，在屏東縣崁頂鄉○○村○○路131 號住
    處，以將海洛因摻水置入注射針筒注射手臂血管之方式，施
    用第一級毒品海洛因1 次。嗣於97年5 月30日10時55分許，
    甲○○因另涉嫌竊盜案件，在屏東縣南州鄉南州糖廠冰品販
    賣部前為警查獲，經警徵得甲○○同意採集其尿液送檢驗後
    ，結果呈嗎啡陽性反應而查知上情。
二、案經屏東縣警察局東港分局報告臺灣屏東地方法院檢察署檢
    察官偵查起訴。
    理  由
一、本案被告甲○○所犯違反毒品危害防制條例案件，並非法定
    刑為死刑、無期徒刑或最輕本刑3 年以上有期徒刑之罪，亦
    非高等法院管轄第一審之案件，而被告於本院準備程序中就
    被訴事實為有罪之陳述，本院合議庭乃裁定由受命法官獨任
    進行簡式審判程序。又簡式審判程序之證據調查，依刑事訴
    訟法第273 條之2 規定，不受同法第159 條第1 項審判外陳
    述排除之限制，再被告對於卷內之各項證據，亦不爭執證據
    能力，故卷內所列之各項證據，自得作為證據，先予敘明。
二、上開犯罪事實，業據被告於本院審理時坦承不諱，其為警所
    採集之尿液檢體，經送請臺灣檢驗科技股份有限公司以酵素
    免疫分析法及氣相層析質譜儀法檢驗，結果呈嗎啡陽性反應
    ，有該公司97年6 月16日報告編號KＺ000000000000號濫用藥
    物尿液檢驗報告及屏東縣警察局東港分局偵辦毒品條例案尿
    液受檢人真實姓名對照表各1 紙在卷可稽，足認被告自白確
    與事實相符，應可採信。又被告雖係經強制戒治執行完畢後
    5 年後再犯本件施用毒品案件，有臺灣屏東地方法院檢察署
    刑案資料查註紀錄表及臺灣高等法院被告前案紀錄表各1 份
    紙附卷可參，然按修正毒品危害防制條例就施用毒品者，祇
    於「初犯」及「5 年後再犯」2 種情形，有其追訴條件之限
    制，即須於初犯經觀察勒戒或強制戒治釋放後，5 年內均無
    施用毒品之行為，始能認其前所實施之觀察勒戒或強制戒治
    已足遮斷毒癮，而得於5 年後再犯時，再予適用初犯之規定
    ，重行觀察勒戒等程序，倘5 年內已經再犯，被依法追訴處
    罰，縱其第3 次（或第3 次以上）施用毒品之時間在初犯釋
    放5 年後，即與「5 年後再犯」之情形有別，亦即5 年期間
    之計算，係指相鄰之前後2 次之施用毒品時間之間隔而言，
    非可飛躍自初次起算其5 年期間，最高法院95年度臺非字第
    65號判決意旨可資參照，被告前開強制戒治執行完畢後，既
    已因施用毒品案件復經判刑確定（即上開本院92年度訴字第
    396 號、94年度訴字第730 號判決），故被告本件施用毒品
    犯行自可追訴處罰，是本件事證明確，被告犯行洵堪認定，
    應依法論科。
三、論罪科刑：
    查海洛因係毒品危害防制條例第2 條第2 項第1 款所定之第
    一級毒品，不得非法持有、施用。故核被告所為，係犯毒品
    危害防制條例第10條第1 項施用第一級毒品罪。其於施用海
    洛因前持有海洛因犯行，為其施用之高度行為所吸收，不另
    論罪。又被告因施用毒品案件，經臺灣屏東地方法院檢察署
    檢察官提起公訴並聲請強制戒治，強制戒治部分於93年1 月
    9 日因法律修正而終結；刑責部分，經本院以92年度訴字第
    396 號判處有期徒刑10月、4 月，定應執行刑為有期徒刑1
    年1 月，該案經上訴後，為臺灣高等法院高雄分院以92年度
    上訴字第1773號駁回上訴確定，並於94年3 月26日縮刑期滿
    執行完畢之事實，有上開前案紀錄表附卷可佐，其於有期徒
    刑執行完畢後5 年以內故意再犯本件有期徒刑以上之罪，為
    累犯，應依刑法第47條第1 項規定加重其刑。爰審酌被告前
    因施用毒品案件，經送強制戒治及刑事科刑執行完畢後，竟
    仍未戒除施用毒品之惡習，復施用第一級毒品，戕害身心甚
    鉅，惟念其施用毒品乃戕害自己之健康，尚未危及他人，其
    犯罪之動機、方法、所生損害及生活狀況，及犯後坦承犯行
    ，態度良好等一切情狀，量處如主文所示之刑。
據上論斷，應依刑事訴訟法第299條第1 項前段、第273條之1第1
項，毒品危害防制條例第10條第1 項，刑法第11條前段、第47條
第1 項，判決如主文。
本案經檢察官陳俊宏到庭執行職務。
中    華    民    國    97    年    8     月    20    日
                  刑事第三庭    法  官  黃聖涵
以上正本證明與原本無異。
如不服本判決應於收受本判決送達後十日內向本院提出上訴書狀
，其未敘述上訴理由者，並得於提起上訴後十日內向本院補提理
由書狀（均須按他造當事人之人數附繕本）「切勿逕送上級法院
」。
中    華    民    國    97    年    8     月    20    日
                                書記官  郭松菊
附錄本判決論罪科刑法條：
毒品危害防制條例第10條第1項：
施用第一級毒品者，處6月以上5年以下有期徒刑。


司法院資訊處製作；財團法人民間司法改革基金會備份。
